【裁判字號】    99,訴,2400
【裁判日期】    990930
【裁判案由】    搶奪等
【裁判全文】
臺灣板橋地方法院刑事判決              99年度訴字第2400號
公  訴  人  臺灣板橋地方法院檢察署檢察官
被      告  丁○○
            癸○○
            戊○○
上列被告等因搶奪等案件，經檢察官提起公訴（九十九年度偵字
第九七五二號、第一００五六號、第一００六九號、第一一九六
五號、第一五０一七號、第一七五二九號），及追加起訴（九十
九年度偵字第一七四一二號），本院判決如下：
    主  文
丁○○各犯如附表一所示之罪，各處如附表一所示之刑。應執行
有期徒刑貳年柒月。
癸○○犯牙保贓物罪，處有期徒刑參月；又犯牙保贓物罪，處有
期徒刑參月；又各犯如附表二所示之罪，各處如附表二所示之刑
。應執行有期徒刑參年捌月，扣案之平口鉗壹支及水果刀壹把，
均沒收。
戊○○犯收受贓物罪，處有期徒刑參月，如易科罰金，以新臺幣
壹仟元折算壹日。
    事  實
一、丁○○前因贓物案件，經本院以九十七年度易字第一四五六
    號判處有期徒刑三月、三月，定其應執行有期徒刑四月（起
    訴書誤載為三月）確定，甫於民國九十八年六月十五日（起
    訴書誤載為十六日）縮刑期滿執行完畢。猶不知悔改，竟基
    於意圖為自己不法所有之竊盜犯意，先於如附表一編號一所
    示之犯罪時間、地點，以如附表一編號一所示之犯罪方法竊
    取如附表一編號一所示子○○之財物；又與一名真實姓名年
    籍不詳綽號「阿國」之成年男子（未據起訴，起訴書誤認係
    一名真實姓名年籍不詳之成年男子，下稱「阿國」）共同基
    於意圖為自己不法所有之搶奪犯意聯絡，分別於如附表一編
    號二、三所示之犯罪時間、地點，以如附表一編號二、三所
    示之犯罪方法搶奪如附表一編號二、三所示丑○○、卯○○
    等人之財物；復基於意圖為自己不法所有之搶奪犯意，於如
    附表一編號四所示之犯罪時間、地點，以如附表一編號四所
    示之犯罪方法搶奪如附表一編號四所示廖淑靜之財物。嗣經
    警循線查獲。
二、癸○○能預見丁○○並無工作，且居住在廢棄房屋，當無資
    力申辦購買如附表一編號二所示之HTC 牌行動電話一支，而
    該行動電話當係來路不明不法所不法所得之贓物，猶不違反
    本意，基於牙保贓物之未必故意，於九十八年十二月二十日
    晚間七時許，偕同丁○○前往臺北縣樹林市鎮○街四十七號
    樂鴻通訊行（起訴書漏載該通訊行地址及名稱），由癸○○
    提供證件供不知情之林彥伯登記，牙保丁○○將前述HTC 牌
    行動電話以新臺幣（下同）三千元之價格，出售予林彥伯。
三、戊○○於九十八年十二月二十六日前往臺北縣樹林市○○街
    某廢棄鐵皮屋尋找丁○○索討債務，丁○○表示並無現金僅
    有如附表一編號三所示NOKIA 牌行動電話一支可供抵債，戊○○能預見丁○○當時並無工作，並有在施用毒品，且居住
    在廢棄房屋，理當無資力申辦購買該行動電話，而該行動電
    話可能係來路不明不法所得之贓物，猶不違反本意，仍基於
    收受贓物之未必故意，而於現場收受之。復於同日晚間九時
    許，戊○○覓得癸○○欲變賣該行動電話，癸○○則另基於
    牙保贓物之未必故意，偕同戊○○前往上址通訊行，牙保戊○○將前揭NOKIA 牌行動電話，以二千六百元出售予不知情
    之林彥伯。
四、癸○○另基於意圖為自己不法所有之竊盜或加重竊盜之犯意
    ，分別於如附表二所示之犯罪時間、地點，以如附表二所示
    之犯罪方法竊取如附表二所示壬○○、辰○○、午○○、庚○○、寅○○、亞星營造有限公司、巳○○、丙○○、林嘉
    斌、乙○○、甲○○等人之財物。嗣經警循線查獲，並扣得
    癸○○所有供如附表二編號十一所示加重竊盜犯行所用之平
    口鉗一支及水果刀一把。癸○○於如附表二編號一至九所示
    之竊盜、加重竊盜等犯罪尚未被有偵查犯罪職權之承辦員警
    發覺前，即各向承辦員警坦承該等犯罪，並帶同各承辦員警
    前往各該竊得贓物之棄置地點確認及找尋，自首而接受裁判
    。
五、案經辰○○、午○○、庚○○訴由臺北縣政府警察局樹林分
    局（下稱樹林分局），乙○○、甲○○訴由臺北縣政府警察
    局三峽分局，以及臺北縣政府警察局新莊分局（下稱新莊分
    局）及土城分局分別報告臺灣板橋地方法院檢察署檢察官偵
    查起訴及追加起訴。
    理  由
壹、程序事項：
一、被告以外之人於審判外之言詞或書面陳述，除法律有規定者
    外，不得作為證據。被告以外之人於審判外之陳述，雖不符
    前四條之規定，而經當事人於審判程序同意作為證據，法院
    審酌該言詞陳述或書面陳述作成時之情況，認為適當者，亦
    得為證據。當事人、代理人或辯護人於法院調查證據時，知
    有第一百五十九條第一項不得為證據之情形，而未於言詞辯
    論終結前聲明異議者，視為同意作為證據。刑事訴訟法第一
    百五十九條、第一百五十九條之五第一項及第二項分別定有
    明文。查證人即告訴人辰○○、午○○、庚○○、乙○○、
    甲○○，證人即被害人子○○、丑○○、卯○○、廖淑靜、
    壬○○、寅○○、巳○○、丙○○，證人林彥伯、辛○○、
    李佩欣、己○○，另案被告范雅秋（經檢察官另為不起訴處
    分）等人分別於警詢中之陳述，雖屬被告以外之人於審判外
    之言詞陳述，惟被告丁○○、癸○○、戊○○三人於本院審
    判程序言詞辯論終結前未就其證據能力聲明異議，依首揭規
    定，視為同意將該等陳述作為證據，且本院審酌該等言詞陳
    述作成時，並無證明力明顯過低或證據係違法取得等情況，
    認前述證人即告訴人、被害人等人分別於警詢中之陳述，均
    得為證據。
二、按被告以外之人，於審判外之陳述，並不排除刑事訴訟法第
    一百五十九條之一至之四中傳聞法則例外之情形，是如證人
    於警詢中之陳述，雖係審判外之陳述，然於法院審理中，如
    已賦予被告對於證人之對質詰問權，如認證人於警詢中之陳
    述，顯與渠於法院審理中居於證人地位而經公訴人、被告所
    為之交互詰問之陳述有所不符時，於可認證人於警詢中所為
    之陳述，顯具有較為可信之特別情況時，且為證明犯罪事實
    存否所必要者，依刑事訴訟法第一百五十九條之二規定，仍
    應認證人於警詢中所為之陳述，具有證據能力，而可由法院
    依經驗法則及論理法則來採為認定犯罪事實存否之依據。準
    此，本件被告即證人癸○○於本院審理中，本院已依檢察官
    之聲請，傳喚被告癸○○居於證人地位接受交互詰問，已賦
    予被告戊○○對質詰問權。本院認為證人癸○○於警詢中部
    分陳述與其於本院審理中部分陳述有所不符，而證人癸○○
    先前於警詢中之部分陳述具有較為可信之特別情況（詳如後
    述），且為證明本件被告戊○○犯罪事實存否所必要，自應
    具有證據能力，而可由本院採為認定本件被告戊○○犯罪事
    實之依據。
三、本件認定犯罪事實所引用之本件卷內所有卷證資料（包含文
    書證據、物證等證據），並無證據證明係公務員違背法定程
    序所取得，又卷內之文書證據亦無刑事訴訟法第一百五十九
    條之四之顯有不可信之情況與不得作為證據之情形，則本件
    認定犯罪事實所引用之本件卷證所有文書證據、物證等證據
    ，均有證據能力。
貳、實體事項：
一、上揭犯罪事實一即如附表一所示之竊盜及搶奪等犯行，業據
    被告丁○○於警詢及偵審中自白不諱，核與證人即被害人子
    ○○、丑○○、卯○○、廖淑靜、證人林彥伯等人分別於警
    詢中所陳述之情節大致相符，復有贓物認領保管單、失車唯
    讀案件基本資料各一份、手機讓渡證明切結書二份、現場監
    視器翻拍照片十二張在卷可參（均參見九十九年度偵字第一
    ００五六號偵卷第二七—二八、七二—七三頁；九十九年度
    偵字第一００五六號偵卷第二七—二八、七二—七三頁）。
    綜上所述，足見被告丁○○之自白核與事實相符。從而，此
    部分事證已臻明確，被告丁○○之犯行洵堪認定，應予依法
    論科。
二、另上揭犯罪事實二、三中所示二次牙保贓物及上揭犯罪事實
    四即如附表二所示之竊盜及加重竊盜等犯行，業據被告癸○○於警詢及偵審中自白不諱，核與證人即告訴人辰○○、午
    ○○、庚○○、乙○○、甲○○，證人即被害人壬○○、寅
    ○○、巳○○、丙○○，證人林彥伯、辛○○、李佩欣、己○○，另案被告范雅秋等人分別於警詢中所陳述之情節大致
    相符，復有臺北縣政府警察局車輛尋獲電腦輸入單三紙、贓
    物認領保管單二紙、機車竊盜案件採證及勘查現場照片十七
    張、現場蒐證照片十張、贓物認領保管單一紙、收受物品、
    舊貨、五金廢料或廢棄物登記表與帳單一紙、臺北縣政府警
    察局車輛尋獲電腦輸入單一紙、現場蒐證照片八張、臺北縣
    政府警察局車輛協尋電腦輸入單、車輛尋獲電腦輸入單、贓
    物認領保管單各一紙、蒐證照片六張、搜索扣押筆錄、贓物
    認領保管單、失車案件基本資料詳細畫面報表各一份、現場
    蒐證照片十六張在卷可憑（均參見九十九年度偵字第九七五
    二號偵卷第十三—二六頁；九十九年度偵字第一００六九號
    偵卷第十—十二頁正、反面；九十九年偵字第一一九六五號
    偵卷第十二—十九頁；九十九年度偵字第一五０一七號偵卷
    第六—十一頁；九十九年度偵字第一七五二九號偵卷第十五
    —十八、二三—三十、三二頁）。此外，並有扣案被告癸○○所有供如附表二編號十一所示加重竊盜犯行所用之平口鉗
    一支及水果刀一把可資佐證。綜上所述，足見被告癸○○之
    自白核與事實相符。從而，此部分事證亦已臻明確，被告癸○○之犯行洵堪認定，應予依法論科。
三、至被告戊○○對於上揭犯罪事實三中所示時地，其有自被告
    丁○○處取得前揭NOKIA 牌行動電話，並於同日稍晚偕同被
    告癸○○前往上址通訊行將該行動電話以二千六百元出售予
    證人林彥伯之事實，惟矢口否認有何收受贓物之犯行，辯稱
    ：我否認檢察官所起訴之犯罪事實。當時我剛來臺北工作，
    想到丁○○以前有欠我錢，丁○○以前跟我借了兩、三次錢
    ，因此我才去找他要錢。我當初跟丁○○要錢的時候，他就
    拿那支手機給我。我真的沒有明知是贓物又收受的故意。當
    時丁○○跟我說手機是他去辦的，我還把手機打開來看，結
    果發現有內碼，因此我才覺得那應該不是贓物云云。然查：
  (一)觀之被告即證人癸○○於警詢及本院審理中之證述：戊○○
    跟我說手機是他老婆的。要我幫他出面登記變賣。變賣完手
    機後，就到網咖與丁○○碰面並分錢，我才知道手機是搶來
    的，賣手機之前，戊○○有表示若手機賣掉要請我吃飯。後
    來到手機店，戊○○要借我的身分證登記。為何戊○○不用
    他自己的名義賣手機，我不知道。後來老闆說手機不是我的
    ，不能以我的名義來辦理，後來就用戊○○的身分證登記賣
    手機等語均大致一致（參見九十九年度偵字第一００五六號
    偵卷第四頁反面、第五頁正面、本院卷九十九年八月二十三
    日訊問筆錄第一頁、同年九月十六日審判筆錄第六—八頁）
    ，並與證人林彥伯於警詢中證述：照片上的戊○○是跟癸○○一同前來賣手機的等語大致相符（參見九十九年度偵字第
    一００五六號偵卷第十八頁正面）。準此以觀，苟被告戊○○當時所攜往變賣之行動電話係屬其由被告丁○○處取得且
    來源合法，其又何須要委由不相干之被告癸○○以癸○○名
    義出具證件並讓渡變賣，並向被告癸○○誆稱係其太太所有
    ？其大可以逕自前往通訊行以自己名義出具相關身分證件轉
    賣即可，又何以其竟捨此等正當轉賣途徑而不為？是其所辯
    不知該行動電話係屬來路不明不法所得之贓物云云，顯有可
    疑而不足採信。
  (二)被告戊○○雖又謂係其剛從宜蘭北上，故找曾經欠錢之被告
    丁○○要錢一情，惟亦稱：我找丁○○要錢，他說他沒有錢
    。當時有聽朋友說他有在吃毒品。他才拿手機抵債等語（參
    見本院卷九十九年九月十六日審判筆錄第九頁）。準此以觀
    ，被告戊○○既已到被告丁○○居住於臺北縣樹林市○○街
    某廢棄鐵皮屋索討債務，而該時被告丁○○又向其稱沒錢，
    其亦聽聞知悉被告丁○○有在施用毒品，則其至少於此刻當
    可知悉被告丁○○身處經濟狀況不佳且居住陋屋之窘境，被
    告丁○○又何來金錢之有而可得申辦新門號及取得新行動電
    話？且被告丁○○自九十七年四月十日起即在監執行毒品案
    件之觀察、勒戒及強制戒治等處分，至九十八年二月二十三
    日始停止處分執行，又接續執行其遭法院判刑確定之四月有
    期徒刑，至九十八年六月十五日始縮刑期滿執行完畢，於九
    十八年六月十六日始出監，惟於出監後起至本次九十八年十
    二月二十六日止之六個月有餘之此段期間，即陸續在同年九
    月二十三日、同年十月三十一日、同年十二月九日、同年十
    二月十三日、同年十二月二十五日犯有多起竊盜及搶奪案件
    ，此有臺灣高等法院被告前案紀錄表、本院九十八年度訴字
    第四六九九號刑事判決書、九十八年度簡字第九二六三號刑
    事簡易判決書、九十九年度簡字第八七二號刑事簡易判決書
    、九十九年度簡字第五０六一號刑事簡易判決書各一份在卷
    可參，而被告戊○○又與被告丁○○係屬於八十三年間同犯
    懲治盜匪條例案件而遭法院判刑確定之舊識，又係國中同學
    ，此亦經其二人於本院審理中所同認（參見本院卷九十九年
    九月十六日審判筆錄第四頁），並有其二人之臺灣高等法院
    被告前案紀錄表各一份在卷可憑，衡情，基於雙方係舊識且
    同有犯重罪前科之情誼，被告戊○○至遲於本次與被告丁○○見面欲索討債務之際，更應向被告丁○○探聽近年來之近
    況，以確定被告丁○○有無再度犯罪之嫌疑，於其向被告丁○○拿取該行動電話時，更應再三確認是否可能為贓物之情
    事！詎被告戊○○竟捨此常態事理而不為，更與常情嚴重相
    違，遑論其後又委由不相干之被告癸○○以癸○○名義出具
    證件並讓渡變賣該行動電話，並向被告癸○○誆稱係其太太
    所有！此等行徑均與常情嚴重相悖。綜合上情，足徵被告戊○○當能預見被告丁○○當時並無工作，並有在施用毒品，
    且居住在廢棄房屋，理當無資力申辦購買該行動電話，而該
    行動電話當可能係來路不明不法所得之贓物，猶不違反本意
    ，仍基於收受贓物之未必故意，而於現場收受該贓物之犯意
    及行為，應可認定。至被告戊○○事後縱有以自己名義及提
    供身分證、健保卡等證件辦理該行動電話變賣事宜，惟此無
    非係該通訊行老闆要求又因需錢孔急，才不得不以其自己名
    義及證件為之，然此亦無礙於其於收受該行動電話之初即有
    收受贓物之未必故意及行為之成立，併予敘明。
  (三)又被告即證人癸○○於本院審理中雖就變賣該行動電話後，
    與被告丁○○、戊○○有無至網咖見面時分錢一節於本院審
    理中反於先前於警詢中之陳述，然苟無此等情事發生，被告
    癸○○實無需虛構此等翔實細節情事之必要，且觀之被告癸○○嗣後對於檢察官詰問（檢察官問：在警局的時候說，是
    戊○○帶我到附近網咖與丁○○分錢，所以我才知道該手機
    是搶奪來的贓物。與你現在所述不符，有何意見？）此一問
    題沈默未答（參見本院卷九十九年九月十六日審判筆錄第七
    —八頁），更可見其於本院審理中此部分翻異前詞所述，顯
    有事後迴護被告戊○○之虞，並不可採。另被告即證人丁○○於本院審理中雖證稱：向戊○○表示該手機是新辦的，不
    用錢。拿給他抵債，請他先去賣錢。癸○○前因買毒品分配
    不均有糾紛，後來互相陷害彼此有搶奪、竊盜等行為，我覺
    得癸○○可能因此陳述不利戊○○云云（參見本院卷九十九
    年九月十六日審判筆錄第四、十三頁）。惟此部分亦僅屬證
    人丁○○個人之主觀臆測，別無其他積極事證以佐，則證人
    丁○○此部分所述，亦顯有迴護被告戊○○之疑，亦難採信
    。
  (四)此外，復有手機讓渡證明切結書一紙附卷可考（參見九十九
    年度偵字第一００五六號偵卷第七二頁）。綜上所述，當認
    被告戊○○所辯無非係事後卸責之詞，不足採信。從而，此
    部分事證尚臻明確，被告戊○○之犯行亦洵堪認定，應予依
    法論科。
四、論罪科刑：
  (一)被告丁○○部分：
    核被告丁○○就如附表一所示所為，各係犯刑法第三百二十
    條第一項之普通竊盜罪一罪、刑法第三百二十五條第一項之
    普通搶奪罪共四罪。被告丁○○與「阿國」二人就如附表一
    編號二、三所示之普通搶奪犯行，均具有犯意聯絡及行為分
    擔，均為共同正犯。被告丁○○所犯上開各罪，犯意各別，
    應予分論併罰。又被告丁○○前因贓物案件，經本院以九十
    七年度易字第一四五六號判處有期徒刑三月、三月，定其應
    執行有期徒刑四月確定，甫於九十八年六月十五日縮刑期滿
    執行完畢，此有臺灣高等法院被告全國前案紀錄表一份在卷
    可憑，被告丁○○前受有期徒刑之執行完畢，於五年以內故
    意再犯本件最重本刑為有期徒刑以上之五罪，各為累犯，各
    應依刑法第四十七條第一項規定，各加重其刑。
  (二)被告癸○○部分：
    按毀越門扇而入室行竊，其越入行為即屬侵入住宅，已結合
    於所犯加重竊盜之罪質中，無更行構成侵入住宅罪之理（最
    高法院二十七年上字第一八八七號判例意旨可資參照）。同
    理可悉，毀越門扇而入室行竊，其毀越行為即屬毀損物品或
    侵入住宅，已併合於所犯加重竊盜之罪質中，自無更行構成
    毀損罪或侵入住宅罪之理（另可參照臺灣高等法院臺南分院
    八十六年度上訴字第六０三號判決意旨亦同此旨）。至毀壞
    構成門之一部之鎖，則應認為毀壞門扇（最高法院六十四年
    度第四次刑庭庭推總會決議意旨可資參照）。次按刑法第三
    百二十一條第一項第三款之攜帶兇器竊盜罪，係以行為人攜
    帶兇器竊盜為其加重條件，此所謂兇器，其種類並無限制，
    凡客觀上足對人之生命、身體、安全構成威脅，具有危險性
    之兇器均屬之，且祇須行竊時攜帶此種具有危險性之兇器為
    已足，並不以攜帶之初有行兇之意圖為必要。螺絲起子為足
    以殺傷人生命、身體之器械，顯為具有危險性之兇器（最高
    法院七十九年台上字第五二五三號判例意旨可資參照）。查
    被告癸○○為如附表二編號七所示之竊盜犯行時，該犯罪地
    點之地下室儲藏室係以木板隔間，其木板隔間牆具防盜之作
    用，被告癸○○翻越入內竊取財物，自該當刑法第三百二十
    一條第一項第二款踰越安全設備竊盜罪；又被告癸○○所有
    持以為如附表二編號十一所示竊盜犯行之平口鉗一支及水果
    刀一把均屬金屬製品，質硬而型尖，在客觀上足以危害他人
    生命、身體之安全，依前開判例意旨說明，該等物品顯具有
    客觀危險性，自均屬兇器無訛。是核被告癸○○就上揭犯罪
    事實二、三及上揭犯罪事實四即如附表二所示所為，各係犯
    刑法第三百四十九條第二項之牙保贓物罪共二罪、刑法第三
    百二十條第一項之普通竊盜罪共九罪（如附表二編號一至六
    、八至十所示）、刑法第三百二十一條第一項第二款之踰越
    安全設備竊盜罪一罪（如附表二編號七所示）、刑法第三百
    二十一條第一項第二款、第三款之攜帶兇器毀越門扇竊盜罪
    一罪（如附表二編號十一所示）。被告癸○○所犯上開各罪
    ，犯意各別，應予分論併罰。又被告癸○○於樹林分局警備
    隊九十九年三月五日及六日調查其所另涉犯他案即九十九年
    三月四日晚間九時竊盜他人所有之角鐵竊盜案件詢問中，以
    及新莊分局偵查隊九十九年三月十八日調查其所另涉犯他案
    竊取車號GJT-489 號重型機車之竊盜案件詢問中，以及於九
    十九年三月十二日其自行至樹林分局警備隊，樹林分局警備
    隊九十九年五月一日調查其所另涉犯他案公共危險案件詢問
    中，於如附表二編號一至四、編號五至七、編號八、編號九
    所示之普通竊盜及加重竊盜等犯罪均尚未被有偵查犯罪職權
    之承辦員警發覺前，即各向承辦員警坦承該等犯罪，並帶同
    各承辦員警前往各該竊得贓物之棄置地點確認及找尋，有其
    警詢筆錄四份在卷可參（均參見九十九年度偵字第九七五二
    號偵卷第三—五頁正、反面、九十九年度偵字第一００六九
    號偵卷第二—三頁正、反面、九十九年度偵字第一一九六五
    號偵卷第二—三頁正、反面、九十九年度偵字第一五０一七
    號偵卷第二頁正、反面），均為對未發覺之犯罪自首而接受
    裁判，爰各依刑法第六十二條前段之規定，各減輕其刑，公
    訴意旨就此疏未論及，尚有未洽，併此敘明。
  (三)被告戊○○部分：
    核被告戊○○就上揭犯罪事實三所為，係犯刑法第三百四十
    九條第一項之收受贓物罪。
  (四)爰審酌被告丁○○、癸○○、戊○○三人均正值年輕力壯之
    年，身體健全，竟不謀正途賺取所用，被告丁○○獨自下手
    行竊及三次搶奪他人財物，被告癸○○獨自下手十一次行竊
    及二次牙保贓物，被告戊○○一次收受贓物，危害社會治安
    甚鉅，惡性非輕，本不宜寬貸，惟念及被告丁○○、癸○○
    二人犯後終能坦承犯行，免耗司法資源，犯後態度堪稱良好
    ，略見悔意，而戊○○犯後猶否認犯行，態度難謂甚佳，並
    衡酌其三人分別之犯罪動機、目的、手段及各被害人等所受
    損失等一切情狀，分別量處如主文所示之刑，被告丁○○、
    癸○○部分並各定其應執行之刑，另被告戊○○則諭知易科
    罰金之折算標準。至扣案之平口鉗一支及水果刀一把，均係
    被告癸○○所有供犯如附表二編號十一所示加重竊盜犯行所
    用之物，業據其於偵審中供明在卷可參，爰均依刑法第三十
    八條第一項第二款規定，併予宣告沒收。另被告丁○○所有
    供犯如附表編號一所示竊盜犯行之自備鑰匙、被告癸○○所
    有供犯如附表二編號一至五、編號九所示竊盜犯行之自備鑰
    匙，均未扣案，亦無證據證明現仍存在而無滅失情事，為免
    日後執行困難，爰均不另為沒收之諭知，附予敘明。
據上論斷，應依刑事訴訟法第二百九十九條第一項前段，刑法第
二十八條、第三百二十條第一項、第三百二十一條第一項第二款
、第三款、第三百二十五條第一項、第三百四十九條第一項、第
二項、第五十一條第五款、第四十七條第一項、第六十二條前段
、第四十一條第一項前段、第三十八條第一項第二款，刑法施行
法第一條之一，判決如主文。
本案經檢察官郭峻豪到庭執行職務。
中    華    民    國    99    年    9    月     30    日
                  刑事第二十庭  審判長法  官  林家賢
                                      法  官  陳明偉
                                      法  官  張兆光
上列正本證明與原本無異。
如不服本判決，應於判決送達後十日內，向本院提出上訴書狀，
並應敘述具體理由；其未敘述上訴理由者，應於上訴期間屆滿後
二十日內向本院補提理由書（均須按他造當事人之人數附繕本）
「切勿逕送上級法院」。
                                      書記官  許清秋
中    華    民    國    99    年    10    月    1     日
┌─────────────────────────────────────────────────────────┐
│附表一（被告丁○○部分）：                                                                                        │
├──┬─────┬─────┬────┬────────────┬───────┬─────────┬──────┤
│編號│犯罪時間  │犯罪地點  │ 被害人 │      犯 罪 方 法       │ 所 得 財 物  │    主    文      │   備  註   │
├──┼─────┼─────┼────┼────────────┼───────┼─────────┼──────┤
│ 一 │九十八年十│臺北縣樹林│ 子○○ │以自備鑰匙插入子○○所有│車號OQZ-167號 │丁○○犯竊盜罪，累│            │
│    │二月十九日│市○○路二│        │車號OQZ-167 號重型機車電│重型機車一台  │犯，處有期徒刑肆月│            │
│    │晚間七時起│十八巷二號│        │門內，發動後騎駛離去而竊│              │。                │            │
│    │至二十日上│前        │        │取之。                  │              │                  │            │
│    │午十一時三│          │        │                        │              │                  │            │
│    │十分止內之│          │        │                        │              │                  │            │
│    │某時許（起│          │        │                        │              │                  │            │
│    │訴書附表誤│          │        │                        │              │                  │            │
│    │認係二十日│          │        │                        │              │                  │            │
│    │）        │          │        │                        │              │                  │            │
├──┼─────┼─────┼────┼────────────┼───────┼─────────┼──────┤
│ 二 │九十八年十│臺北縣板橋│ 丑○○ │由丁○○騎乘機車搭載「阿│黑色帆布包一個│丁○○共同犯搶奪罪│            │
│    │二月二十日│市○○路十│        │國」，由後座之「阿國」下│，其內財物有HT│，累犯，處有期徒刑│            │
│    │上午十一時│三巷內    │        │手，徒手搶奪丑○○所有之│C 牌、型號T323│拾月。            │            │
│    │許        │          │        │黑色帆布包一個及其內財物│2 、序號354503│                  │            │
│    │          │          │        │，得手遂騎車揚長而去。  │00000000號行動│                  │            │
│    │          │          │        │                        │電話一支、會員│                  │            │
│    │          │          │        │                        │卡一張、新臺幣│                  │            │
│    │          │          │        │                        │（下同）六千餘│                  │            │
│    │          │          │        │                        │元            │                  │            │
├──┼─────┼─────┼────┼────────────┼───────┼─────────┼──────┤
│ 三 │九十八年十│臺北縣板橋│ 卯○○ │由丁○○騎乘機車搭載「阿│水藍色皮包一只│丁○○共同犯搶奪罪│            │
│    │二月二十五│市○○街與│        │國」，由後座之「阿國」下│、其中財物有NO│，累犯，處有期徒刑│            │
│    │日下午四時│成都路口  │        │手，徒手搶奪卯○○所有之│KIA 牌、序號35│拾月。            │            │
│    │許        │          │        │水藍色皮包一只及其內財物│000000000000號│                  │            │
│    │          │          │        │，得手後遂騎車揚長而去。│行動電話一支、│                  │            │
│    │          │          │        │                        │PHS 行動電話一│                  │            │
│    │          │          │        │                        │支、現金二千元│                  │            │
│    │          │          │        │                        │與其他證件    │                  │            │
├──┼─────┼─────┼────┼────────────┼───────┼─────────┼──────┤
│ 四 │九十九年三│臺北縣土城│ 廖淑靜 │騎乘所竊得陳金來所有車號│藍白相間女用帆│丁○○犯搶奪罪，累│臺灣板橋地方│
│    │月二十六日│市○○路二│        │KFC-267 號重型機車（此部│布包一只，其內│犯，處有期徒刑拾月│法院檢察署檢│
│    │晚間七時許│段一０二巷│        │分所犯竊盜罪部分，另經本│財物有行動電話│。                │察官以九十九│
│    │          │口        │        │院以九十九年度訴字第二一│一支、數位相機│                  │年度偵字第一│
│    │          │          │        │三五號判處有期徒刑三月，│一台、身分證、│                  │七四一二號追│
│    │          │          │        │與其其餘所犯竊盜、搶奪罪│健保卡與機車駕│                  │加起訴，由本│
│    │          │          │        │定應執行有期徒刑二年），│照、金融卡（追│                  │院以九十九年│
│    │          │          │        │徒手搶奪廖淑靜所有之藍白│加起訴書漏載金│                  │度訴字第二五│
│    │          │          │        │相間女用帆布包（追加起訴│融卡）各一張  │                  │九六號審理  │
│    │          │          │        │書誤載為皮包）一只及其內│              │                  │            │
│    │          │          │        │財物，得手後騎車逃離現場│              │                  │            │
│    │          │          │        │。                      │              │                  │            │
└──┴─────┴─────┴────┴────────────┴───────┴─────────┴──────┘
┌─────────────────────────────────────────────────────────┐
│附表二（被告癸○○部分） ：                                                                                       │
├──┬─────┬─────┬────┬────────────┬───────┬─────────┬──────┤
│編號│犯罪時間  │犯罪地點  │ 被害人 │      犯 罪 方 法       │ 所 得 財 物  │    主    文      │   備  註   │
├──┼─────┼─────┼────┼────────────┼───────┼─────────┼──────┤
│ 一 │九十九年一│桃園縣龜山│ 壬○○ │以自備鑰匙發動竊取壬○○│車號GEU-900號 │癸○○犯竊盜罪，處│            │
│    │月三十日下│鄉○○路一│        │所有車號GEU-900 號重型機│重型機車一台  │有期徒刑參月。    │            │
│    │午三時許  │段五一六巷│        │車及油箱內汽油得手。    │              │                  │            │
│    │          │內        │        │                        │              │                  │            │
├──┼─────┼─────┼────┼────────────┼───────┼─────────┼──────┤
│ 二 │九十九年二│臺北縣樹林│ 辰○○ │以自備鑰匙發動竊取方小菁│車號LMB-829號 │癸○○犯竊盜罪，處│            │
│    │月十八日上│市○○路三│        │所有而由辰○○所使用之車│重型機車一台  │有期徒刑參月。    │            │
│    │午九時許  │段二十九號│        │號LMB-829 號重型機車及油│              │                  │            │
│    │          │前        │        │箱內汽油得手。          │              │                  │            │
├──┼─────┼─────┼────┼────────────┼───────┼─────────┼──────┤
│ 三 │九十九年二│臺北縣新莊│ 午○○ │以自備鑰匙發動竊取簡有富│車號HFO-731號 │癸○○犯竊盜罪，處│            │
│    │月十日晚間│市○○○路│        │所有而由午○○所使用之車│重型機車一台  │有期徒刑參月。    │            │
│    │十一時許  │一三一號附│        │號HFO-731 號重型機車及油│              │                  │            │
│    │          │近        │        │箱內汽油得手。          │              │                  │            │
├──┼─────┼─────┼────┼────────────┼───────┼─────────┼──────┤
│ 四 │九十九年三│臺北縣土城│ 庚○○ │以自備鑰匙發動竊取庚○○│車號FUN-868號 │癸○○犯竊盜罪，處│            │
│    │月二日凌晨│市○○路一│        │所有車號FUN-868 號重型機│重型機車一台  │有期徒刑參月。    │            │
│    │一時許    │五六號前  │        │車及油箱內汽油得手。    │              │                  │            │
├──┼─────┼─────┼────┼────────────┼───────┼─────────┼──────┤
│ 五 │九十九年二│臺北縣新莊│ 寅○○ │以自備鑰匙發動竊取寅○○│車號KFH-738號 │癸○○犯竊盜罪，處│            │
│    │月二十七日│市○○○路│        │所有車號KFH-738 號重型機│重型機車一台  │有期徒刑參月。    │            │
│    │上午八時起│三０一巷九│        │車及油箱內汽油得手。    │              │                  │            │
│    │至晚間八時│號前      │        │                        │              │                  │            │
│    │止內之某時│          │        │                        │              │                  │            │
│    │許        │          │        │                        │              │                  │            │
├──┼─────┼─────┼────┼────────────┼───────┼─────────┼──────┤
│ 六 │九十九年三│臺北縣新莊│亞星營造│徒手竊取亞星營造有限公司│鐵條約二十公斤│癸○○犯竊盜罪，處│            │
│    │月上旬某日│市○○路六│有限公司│置放於左址工地之鐵條約二│              │有期徒刑參月。    │            │
│    │晝間某時許│三０巷二０│        │十公斤，得手後以新臺幣（│              │                  │            │
│    │          │號工地    │        │下同）四百元變賣予一名真│              │                  │            │
│    │          │          │        │實姓名年籍不詳之資源回收│              │                  │            │
│    │          │          │        │成年商人。              │              │                  │            │
├──┼─────┼─────┼────┼────────────┼───────┼─────────┼──────┤
│ 七 │九十九年三│臺北縣新莊│ 巳○○ │踰越屬於安全設備之木板隔│冷氣一台      │癸○○犯踰越安全設│            │
│    │月中旬某日│市○○路十│        │間儲藏室之隔間牆後，徒手│              │備竊盜罪，處有期徒│            │
│    │晝間某時許│一巷六十五│        │竊取巳○○放置在儲藏內之│              │刑柒月。          │            │
│    │          │號地下室停│        │冷氣一台，得手後以七百元│              │                  │            │
│    │          │車場內    │        │變賣予一名真實姓名年籍不│              │                  │            │
│    │          │          │        │詳之資源回收成年商人。  │              │                  │            │
├──┼─────┼─────┼────┼────────────┼───────┼─────────┼──────┤
│ 八 │九十九年（│臺北縣樹林│ 丙○○ │徒手拆卸並竊取左址門口李│鐵門一片      │癸○○犯竊盜罪，處│            │
│    │起訴書附表│市○○路三│        │輝元所有之鐵門一片得手。│              │有期徒刑參月。    │            │
│    │誤載為九十│段二十九號│        │旋即騎車載運至資源回收場│              │                  │            │
│    │八年）二月│二樓      │        │以一千五百三十六元變賣予│              │                  │            │
│    │十八日上午│          │        │不知情之范雅秋（另經檢察│              │                  │            │
│    │七時三十分│          │        │官以九十九年度偵字第一一│              │                  │            │
│    │許        │          │        │九六五號為不起訴處分）。│              │                  │            │
├──┼─────┼─────┼────┼────────────┼───────┼─────────┼──────┤
│ 九 │九十九年三│臺北縣新莊│ 林嘉斌 │以自備鑰匙發動竊取林嘉斌│車號GID-850號 │癸○○犯竊盜罪，處│            │
│    │月二十九日│市板橋市金│        │所有車號GID-850 號重型機│重型機車一台  │有期徒刑參月。    │            │
│    │下午二時許│門街一二０│        │車及油箱內汽油得手。    │              │                  │            │
│    │          │號前      │        │                        │              │                  │            │
├──┼─────┼─────┼────┼────────────┼───────┼─────────┼──────┤
│ 十 │九十九年六│臺北縣鶯歌│ 乙○○ │見乙○○所有停放在公園內│車號5387-VG號 │癸○○犯竊盜罪，處│            │
│    │月十六日上│鎮○○路河│        │之車號5387-VG 號自用小貨│自用小貨車一台│有期徒肆月。      │            │
│    │午五時許  │濱公園內  │        │車車門未鎖，鑰匙未拔起，│              │                  │            │
│    │          │          │        │逕開車門入內發動駛離而竊│              │                  │            │
│    │          │          │        │取之。                  │              │                  │            │
├──┼─────┼─────┼────┼────────────┼───────┼─────────┼──────┤
│十一│九十九年六│臺北縣營歌│ 甲○○ │持其所有在客觀上對人之生│抽水馬達二台  │癸○○犯攜帶兇器毀│            │
│    │月二十日中│鎮○○○街│        │命、身體安全具危險性可供│              │越門扇竊盜罪，處有│            │
│    │午十二時許│二二０號鐵│        │兇器使用之平口鉗一支及水│              │期徒刑捌月。扣案之│            │
│    │          │皮屋      │        │果刀一把，破壞左址鐵皮屋│              │平口鉗壹支及水果刀│            │
│    │          │          │        │後門進入後，竊取甲○○所│              │壹把，均沒收。    │            │
│    │          │          │        │有置放於屋內之抽水馬達二│              │                  │            │
│    │          │          │        │台得手，欲離去之際，旋為│              │                  │            │
│    │          │          │        │甲○○發現報警而當場查獲│              │                  │            │
│    │          │          │        │，並扣得其所有供供上述竊│              │                  │            │
│    │          │          │        │盜犯行所用之平口鉗一支及│              │                  │            │
│    │          │          │        │水果刀一把。            │              │                  │            │
└──┴─────┴─────┴────┴────────────┴───────┴─────────┴──────┘
附錄本判決論罪科刑法條全文：
刑法第三百二十條第一項：
意圖為自己或第三人不法之所有，而竊取他人之動產者，為竊盜
罪，處五年以下有期徒刑、拘役或五百元以下罰金。
刑法第三百二十一條第一項第二、三款：
犯竊盜罪而有左列情形之一者，處六月以上、五年以下有期徒刑
：
二、毀越門扇、牆垣或其他安全設備而犯之者。
三、攜帶兇器而犯之者。
刑法第三百二十五條第一項：
意圖為自己或第三人不法之所有，而搶奪他人之動產者，處六月
以上五年以下有期徒刑。
刑法第三百四十九條第一、二項：
收受贓物者，處三年以下有期徒刑、拘役或五百元以下罰金。
搬運、寄藏、故買贓物或為牙保者，處五年以下有期徒刑、拘役
或科或併科一千元以下罰金。

司法院資訊處製作；財團法人民間司法改革基金會備份。
